臺灣屏東地方法院民事判決
                                    110年度潮簡字第765號
原      告  利俊緯  
訴訟代理人  柳馥琳律師
            柳聰賢律師
被      告  利旭玉  
上列當事人間請求損害賠償事件，本院於民國111年2月10日言詞
辯論終結，判決如下：
    主      文
被告應給付原告新臺幣（下同）20萬元，及自110年12月31日起
至清償日止，按週年利率百分之5計算之利息。
原告其餘之訴駁回。
訴訟費用5,400元由被告負擔2,160元；餘由原告負擔。
本判決第一項得假執行。但被告於執行標的物拍定、變賣或物之
交付前，以200,000元為原告預供擔保後，得免為假執行。
    事實及理由
一、原告主張：原告與訴外人鍾佳玲於100年11月16日結婚，詎
    被告明知鍾佳玲係有配偶之人，竟自108年1月起多次與鍾佳
    玲發生性行為，並於如附表所示時間、地點，公然以如附表
    所示言詞辱罵鍾佳玲，使公眾均知原告之配偶、女兒與人通
    姦，綠帽罩頂，足使社會上對原告個人評價受嚴重貶損，原
    告並已於110年12月1日與鍾佳玲離婚，被告之行為使原告深
    感痛苦，自屬情節重大。為此，爰依民法第184條第1項前段
    、後段、第195條第1項前段、同條第3項之規定提起本訴，
    請求被告賠償慰撫金等語。並聲明：被告應給付原告500,00
    0元，及自起訴狀繕本送達翌日起至清償日止，按週年利率5
    ％計算之利息。
二、被告方面：
㈠、被告固不否認與鍾佳玲發生性行為，惟以：如附表所示言詞
    是我對鍾佳玲講的，不認為會貶損原告，且當時鍾佳玲旁邊
    沒有任何人等語，資為抗辯。並聲明：原告之訴駁回。
三、原告主張被告明知訴外人鍾佳玲係有配偶之人，仍多次與鍾
    佳玲發生性行為，並曾於如附表所示時地，對鍾佳玲為如附
    表所示言詞等情，為被告所不爭執，亦有戶籍謄本資料在卷
    足憑，堪認原告此部分之主張為真實。
四、本院之判斷：
㈠、按因故意或過失不法侵害他人之權利者，負損害賠償責任。
    故意以背於善良風俗之方法，加損害於他人者亦同；又不法
    侵害他人之身體、健康、名譽、自由、信用、隱私、貞操，
    或不法侵害其他人格法益而情節重大者，被害人雖非財產上
    之損害，亦得請求賠償相當之金額；民法第184條第1項、第
    195條第1項前段分別定有明文。次按婚姻係以夫妻之共同生
    活為其目的，配偶應互相協力保持其共同生活之圓滿安全及
    幸福，而夫妻間互守誠實，係為確保其共同生活之圓滿安全
    及幸福之必要條件，故應解為配偶因婚姻契約而互負誠實之
    義務，配偶之一方行為不誠實，破壞共同生活之圓滿安全及
    幸福者，即為違反因婚姻契約之義務而侵害他方之權利（最
    高法院55年台上字第2053號判例意旨參照）。又所謂配偶權
    ，係指配偶間因婚姻而成立以互負誠實義務為內容的權利，
    是如明知為他人配偶卻故與之交往，其互動方式依社會一般
    觀念，已足以動搖婚姻關係所重應協力保持共同生活圓滿安
    全幸福之忠實目的時，茍配偶確因此受精神上痛苦，自得依
    法請求賠償。
㈡、經查，原告主張被告明知鍾佳玲為有配偶之人，卻仍多次要
    求並與鍾佳玲發生性行為等情，為兩造所不爭執，被告上開
    行為已逾越一般男女社交之正常往來，足認侵害原告基於配
    偶關係而對於婚姻共同生活應享有圓滿安全及幸福之人格身
    分法益無疑。故原告主張被告以違背善良風俗之方法，侵害
    其配偶權，致其受有精神上痛苦，洵足憑採。準此，原告依
    侵權行為之法律關係，請求被告賠償非財產上之損害，自屬
    有據。
㈢、至於被告如附表所示言詞，所辱罵者並非原告，而係訴外人
    鍾佳玲，內容亦僅提及鍾佳玲與其女兒（下稱甲女），未曾
    提及原告，縱然原告與鍾佳玲當時為夫妻，並為甲女之父親
    ，然與渠二人仍為獨立之個體，被告上開言詞縱有不當，至
    多亦僅係侵害原告配偶與甲女之名譽權，而無侵害原告之名
    譽權之可能，原告提起本訴，自與侵權行為之要件不符，無
    法淮許。
㈣、本院審酌被告與鍾佳玲多次發生性行為，然侵害原告配偶權
    之情事不能獨苛責被告一人，鍾佳玲亦難辭其咎，再綜合兩
    造之教育程度、職業、經濟狀況、原告之痛苦程度及鍾佳玲
    同為加害人等一切情狀，認原告所請求之精神慰撫金應以20
    萬元為適當，應予准許，逾此範圍之請求，容有過高，不應
    准許。
㈤、末按遲延之債務，以支付金錢為標的者，債權人得請求依法
    定利率計算之遲延利息；應付利息之債務，其利率未經約定
    ，亦無法律可據者，週年利率為百分之5；給付無確定期限
    者，債務人於債權人得請求時，經其催告而未為給付，自受
    催告時起，負遲延責任。其經債權人起訴而送達訴狀，或依
    督促程序送達支付命令，或為其他相類之行為者，與催告有
    同一之效力，民法第233條第1項前段、第203條、第229條第
    2項分別定有明文。本件原告請求被告賠償損害，係以支付
    金錢為標的，是原告請求被告給付自起訴狀繕本送達翌日即
    如主文所示日期起至清償日止，按週年利率5%計算之利息，
    為有理由，應予准許。
五、綜上所述，原告依民法第184條第1項前段、後段、第195條
    第1項前段、同條第3項之規定，請求被告給付200,000元，
    及自起訴狀繕本送達翌日即110年12月31日起至清償日止，
    按週年利率5％計算之利息為有理由，應予准許；逾此所為請
    求，為無理由，應予駁回。
六、本件事證已臻明確，兩造其餘之攻擊、防禦方法，核與判決
    結果不生影響，毋庸逐一論列，併此敘明。
七、本件原告勝訴部分係就民事訴訟法第427條第1項訴訟適用簡
    易程序所為被告敗訴之判決，依同法第389條第1項第 3款規
    定，應依職權宣告假執行，並依同法第392條第2項規定，依
    職權宣告被告如以主文第 4項所示金額為原告預供擔保，得
    免為假執行。又本件訴訟費用確定為5,400元，爰依勝敗比
    例命兩造負擔。
八、據上論結，原告之訴為部分有理由、部分無理由，爰判決如
    主文。
中　　華　　民　　國　 111　　年　　2 　　月　　22  　日
                  潮州簡易庭　法　官　麥元馨
正本係照原本作成。
如對判決上訴，須於判決送達後20日內向本院提出上訴狀，其未
表明上訴理由者，應於提出上訴後20日內向本院補提理由書狀（
均須按他造當事人之人數附繕本）。如委任律師提起上訴者，應
一併繳納上訴審裁判費。
中　　華　　民　　國　　111 　年　　2 　　月　　22　　日
                              書記官　洪雅玲 
附表

109年6月26日22時許 內容(客家話) 屏東縣○○市○○路00000號中油加油站內 做什麼？不知羞恥，女兒長這麼大了還要給人家洗，要不要臉，媽媽在哪裡，媽媽在幫人家洗，媽媽在外面幫人家洗，女兒在家給人家洗，妳的教育多好，妳只會吃毒品，吃到秀逗，又被別人抓到，為什麼要在屏東做，不要去大河莊做，妳爸爸的名字呢，看得到嗎？什麼叫做羞恥，妳爸爸什麼名字，做一個女生做成這樣，妳報警來最好，看妳驗不驗的過。